【裁判字號】    99,聲,539
【裁判日期】    991214
【裁判案由】    停止執行
【裁判全文】
臺灣臺北地方法院民事裁定               99年度聲字第539號
聲  請  人  王秀仁
上列聲請人與相對人教育部中部辦公室行政科、黃千玲間聲請停
止執行事件，本院裁定如下：
    主  文
聲請駁回。
聲請程序費用由聲請人負擔。
    理  由
一、按執行名義成立後，如有消滅或妨礙債權人請求之事由發生
    ，債務人得於強制執行程序終結前，向執行法院對債權人提
    起異議之訴。如以裁判為執行名義時，其為異議原因之事實
    發生在前訴訟言詞辯論終結後者，亦得主張之；提起異議之
    訴時，法院因必要情形或依聲請定相當並確實之擔保，得為
    停止強制執行之裁定，強制執行法第十四條、第十八條第二
    項分別定有明文。惟所謂強制執行程序終結，係指執行名義
    之強制執行程序終結而言，執行名義之強制執行程序，進行
    至執行名義所載債權全部達其目的時，即告終結。又所謂必
    要情形，則應由受訴法院依具體個案認有停止執行之必要者
    ，始得裁定停止執行。是以，受訴法院應斟酌異議之訴在法
    律上是否顯無理由，將來勝訴後是否發生不能或難以回復損
    害等情狀，以決定有無必要停止執行。
二、聲請意旨略以：聲請人與相對人間因執行異議事件，業經起
    訴在案，本執行事件的查封財產一旦點交，勢難回復原狀，
    為此請求裁定撤銷貴院原定九十九年八月十二日之強制執行
    點交程序等語。
三、經查：
  (一)本件聲請人雖以其提起債務人異議之訴為由，聲請停止本院
    九十七年度執字第二四四一０號強制執行程序云云，惟查，
    本件聲請事件之相對人教育部中部辦公室行政科、黃千玲並
    非上開執行案件之執行債權人，業經本院依職權調取本院九
    十七年度執字第二四四一０號執行卷宗核閱屬實，聲請人聲
    請停止執行，於法已有未合。
  (二)聲請人本案訴訟（本院九十九年度訴字第三八八八號，下稱
    本案訴訟）係以本院九十五年度執字第五七五七六號、九十
    七年度執字第二四四一０號強制執行事件之執行名義，即本
    院九十三年度訴字第一三四三號判決（經臺灣高等法院九十
    四年度上字第四八一號、最高法院九十五年度台上字第一八
    二八號判決確定）、本院九十五年度重訴字第一一八八號判
    決，未依署民字第三０五二號法令，對於原始產籍之認定顯
    有違誤為由，對於教育部、黃千玲起訴，並聲明：1.請求教
    育部撤回上開二件執行名義之起訴。並請求被告給付法院及
    國有財產局新臺幣（下同）二百萬元。2.請求撤銷本院九十
    七年度執字第二四四一０號強制執行事件之執行程序。3.請
    求被告給付原告五百六十六萬九千八百十九元。4.請求將起
    訴狀證一民事判決書附圖（臺北市建成地政事務所土地複丈
    成果圖）Ａ、Ｂ部分所示建物回復原狀並歸還原告。5.請求
    將本院上開九十三年度訴字第一三四三號、九十五年度重訴
    字第一一八八號事件之裁判費改命由被告負擔（本院九十九
    年度訴字第三八八八號債務人異議之訴事件九十九年十月二
    十二日言詞辯論筆錄）。經查，聲請人前開聲明第二項，形
    式上固與債務人異議之訴之聲明符合，惟自聲請人於起訴狀
    所記載之理由以觀，聲請人所主張：系爭房地並非宿舍、教
    育部起訴不適格（起訴狀第三頁第三點、第五頁第八點）、
    爭執系爭房地原始產籍、教育部失去國有財產法中要求補償
    金之理由（起訴狀第四頁第四點）、法官誤用國有財產法、
    教育部起訴不適格（起訴狀第四頁第六至八點）等情，及聲
    請人於本院九十九年十月二十二日言詞辯論期日陳稱：上開
    確定判決未依署民字第三０五二號法令，對於原始產籍之認
    定顯有違誤等情節，均與強制執行法第十四條第一項規定之
    要件有間，即聲請人非主張於系爭執行名義成立後，有何消
    滅或妨礙債權人請求之事由發生。縱聲請人提起本案訴訟，
    狀首記載「民事『請求返還所有權』異議之訴狀」，狀尾亦
    引強制執行法第十四條之規定，仍未可認聲請人已依該規定
    提起債務人異議之訴，自無從據以停止系爭執行程序。
  (三)況聲請人於本件聲請狀記載「本件執行事件查封的財產一旦
    點交，勢難回復原狀」等語，惟本院九十七年度執字第二四
    四一０號強制執行事件，債權人教育部係以九十五年度重訴
    字第一一八八號民事確定判決為執行名義，拆除門牌編號臺
    北市○○路○段五九之一、五九之二、五九之三號房屋部分
    ，已於九十七年十二月二十九日執行完畢，金錢給付部分，
    則已於九十九年五月十八日拍定聲請人所有坐落臺北市○○
    街七四巷四弄二號三樓之六房屋，且製作分配表指定分配期
    日，復經本院調卷查明，聲請人聲請停止執行，亦無法達到
    停止拍賣程序之目的，難認有停止執行之必要。
  (四)綜上，聲請人聲請停止本院九十七年度執字第二四四一０號
    強制執行事件之執行程序，不應准許。
四、爰裁定如主文。
中    華    民    國    99    年    12    月    14    日
                  民事第二庭    法  官  高偉文
以上正本係照原本作成。
如對本裁定抗告須於裁定送達後10日內向本院提出抗告狀，並繳
納抗告費新臺幣1,000元。
中    華    民    國    99    年    12    月    14    日
                                書記官  駱俊勳

司法院資訊處製作；財團法人民間司法改革基金會備份。
